---
title: "Interfacen met SQL vanuit R"
author: "Filip Schouwenaars"
date: "April 24, 2016"
output: html_document
---

Met het `dplyr` pakket is het eenvoudig om abstractie te maken van de techniciteiten van werken met SQL data. Als voorbeeld ga ik vanuit R enkele queries uitvoeren op DataCamp's mySQL database.

```{r}
library(yaml)
db_config <- yaml.load_file("~/workspace/data/db_config.yml")
str(db_config)

library(dplyr)
db <- do.call(src_mysql, db_config)
```

## DataCamp gebruikers doorheen de tijd

`dplyr` syntax in R wordt automatisch omgevormd naar SQL query taal, en het leeuwendeel van data munging wordt server-side uitgevoerd; enkel het resultaat moet geimporteerd worden in R: efficiënt! Je kan het resultaat meteen in `ggplot2` pipen om in een commando van database naar plot te gaan.

```{r}
# eerst 'brug' bouwen: users
users <- tbl(db, "users")

library(ggplot2)
users %>%
  select(id, created_at) %>%
  group_by(date = substr(created_at, 1, 10)) %>%
  summarise(daily = n()) %>%
  collect() %>% # importeer in R
  mutate(date = as.Date(date), cum_daily = cumsum(daily)) %>%
  ggplot(aes(x = date, y = cum_daily)) + geom_area()
```

What's up with Metabase? Werkte niet voor DataCamp's databases...

## Completion van lessen doorheen de tijd

```{r}
course_ids <- c(58, 672, 735, 799)
user_courses <- tbl(db, "user_courses")

for (crs_id in course_ids) {
  plt <- user_courses %>%
    filter(course_id == crs_id, completed == 1) %>%
    group_by(date = substr(completed_at, 1, 10)) %>%
    summarise(daily = n()) %>%
    collect() %>%
    mutate(date = as.Date(date), cum_daily = cumsum(daily)) %>%
    ggplot(aes(x = date, y = cum_daily)) + 
      geom_area() +
      ggtitle(sprintf("Completion figures for %s", crs_id))
  print(plt)
}

# courses <- data.frame(id = c(58, 672, 735, 799), 
#                       name = c("Introduction to R", "Intermediate R", "Introduction to Python", "Intermediate Python"))
# 
# user_courses <- tbl(db, "user_courses")
# for (i in 1:nrow(courses)) {
#   plt <- user_courses %>%
#     filter(course_id == courses[i, "id"], completed == 1) %>%
#     group_by(date = substr(completed_at, 1, 10)) %>%
#     summarise(daily = n()) %>%
#     collect() %>%
#     mutate(date = as.Date(date), cum_daily = cumsum(daily)) %>%
#     ggplot(aes(x = date, y = cum_daily)) + 
#       geom_area() +
#       ggtitle(sprintf("Completion figures: %s", courses[i, "name"]))
#   print(plt)
# }
```

